# AU（T+D）套期保值业务在母子公司之间转移是否仍满足套期要求

提问人：xiaomaijinwang 时间：2020-12-13 08:05:09
陈老师，求教一个问题：A公司开展AU（T+D）套期保值业务，套期方案规定是由A公司开展。现在A公司将套期保值业务调整到子公司B、C公司，仅A公司有上海黄金交易所交易席位资格，AU（T+D）合约的开平仓、黄金现货的开平仓业务都由A公司操作，B和C公司进行相应的账务处理。这样的操作是否仍满足套期保值的要求。

回答人：chenyiwei
这个问题涉及在合并报表层面能否运用套期会计方法的判断。即在合并报表层面，能否将子公司层面的交易与集团层面对套期工具的操作建立对应关系，并满足相关的文档、套期有效性等要求，从而在合并报表层面可运用套期会计方法。这种情况应当是比较常见的，如果符合条件，集团合并报表层面可以运用套期会计方法。但各自的个别报表中不可以运用套期会计方法。